# 验资报告

提问人：whx669 时间：2022-06-29 17:42:01
请教个验资的问题：客户的股东2022-6-3出资了 900 万，然后这个钱客户就用了还账了，现在要出验资报告，账上已没钱了。 按注册制之前事务所的要求是出不了验资报告的。 注册制后，这种情况下事务所验资报告能出吗？

回答人：chenyiwei
理论上可以出具，但要详细核实该笔汇出款项的去向（包括与被还款的债权人访谈或函证确认，追查资金流水等），防止变相抽逃出资。但这类业务的风险总是较高的，是否承接此类业务取决于事务所的风险评估。